福建金門地方法院刑事判決　　　　　　　　　　　　　　九十三年度易字第三五號
　　公　訴　人　福建金門地方法院檢察署檢察官
　　被　　　告　丁○○　男　四.
　　　　　　　　丙○○
　　　　　　　　甲○○
　　　　　　　　乙○○　男　四.
右列被告等因偽造文書案件，經檢察官提起公訴（九十三年度偵字第一五九號）後，
聲請改依協商程序而為判決，本院判決如左：
    主      文
丁○○、乙○○共同連續明知為不實之事項，而使公務員登載於職務上所掌之公文書
，足以生損害於公眾及他人，各處有期徒刑伍月，如易科罰金，以參佰元折算壹日，
均緩刑貳年。扣案如附表所示之物均沒收。
丙○○、甲○○共同連續明知為不實之事項，而使公務員登載於職務上所掌之公文書
，足以生損害於公眾及他人，各處有期徒刑貳月，如易科罰金，以參佰元折算壹日，
均緩刑貳年。扣案如附表所示之物均沒收。
    事實及理由
一、犯罪事實：引用附件起訴書之記載。
二、證據：
  （一）被告丁○○等四人於偵查中及本院審理時之自白。
  （二）吳火山等一百六十人入出境申請資料。
  （三）證人蔡明憲、許賢哲、趙金發、詹裕義於調查局之證述。
  （四）扣案登記資料二份、授權書一張、空白台商公司員工聘僱證明書五張。
三、本件經檢察官與被告四人於審判外達成協商之合意，且被告四人已認罪，其合意
    內容為：「被告丁○○、乙○○願受有期徒刑五月，得易科罰金，緩刑二年。扣
    案之物沒收」；「被告丙○○、甲○○願受有期徒刑二月，緩刑二年。扣案之物
    沒收」。經查，上開協商合意並無刑事訴訟法第四百五十五條之四第一項所列情
    形之一，檢察官聲請改依協商程序而為判決，核無不合。另斟酌被告丙○○、甲○○二人僅為職員，犯行並非重大，並已與檢察官達成協商合意，就其二人所為
    連續數行為，不另為加重之諭知，是本院爰不經言詞辯論，於協商合意範圍內為
    協商判決。
四、應適用之法條：刑事訴訟法第四百五十五條之四第二項、第四百五十五條之八、
    第四百五十四條，刑法第二十八條、第五十六條、第二百十四條、第二百十六條
    、第二百十五條、第五十五條、第四十一條第一項前段、第七十四條第一款、第
    二款、第三十八條第一項第二款，罰金罰鍰提高標準條例第一條前段、第二條。
五、本判決除有刑事訴訟法第四百五十五條之四第一項第一款、第二款、第四款、第
    六款、第七款所定情形之一，或違反同條第二項規定者外，不得上訴。
六、如不服本判決，應於收受判決送達後十日內向本院提出上訴狀（須附繕本），上
    訴於福建高等法院金門分院。
中　　　華　　　民　　　國　　九十三　　年  　 十二   　月　  二十二    日
                                    福建金門地方法院刑事庭
                                        法  官  林鈺琅
右正本證明與原本無異。
如不服本判決，應於判決送達後十日內向本院提出上訴狀（須附繕本），上訴於
福建高等法院金門分院。
                                        書記官  董培祥
中　　　華　　　民　　　國　  九十三　　年　   十二 　　月　　二十二  　日
附表：
┌──┬───────────────────────┬────────┐
│編號│名                                          稱│數            量│
├──┼───────────────────────┼────────┤
│ 一 │  送件登記資料                                │  二份          │
├──┼───────────────────────┼────────┤
│ 二 │  授權書                                      │  一張          │
├──┼───────────────────────┼────────┤
│ 三 │  空白台商公司員工聘僱證明書                  │  五張          │
└──┴───────────────────────┴────────┘
附錄本案論罪科刑法條全文：
刑法第二百十四條
  明知為不實之事項，而使公務員登載於職務上所掌之公文書，足以生損害於公眾或
  他人者，處三年以下有期徒刑、拘役或五百元以下罰金。
刑法第二百十六條：
  行使第二百十條至第二百十五條之文書者，依偽造、變造文書或登載不實事項或使
  登載不實事項之規定處斷。
刑法第二百十五條
  從事業務之人，明知為不實之事項，而登載於其業務上作成之文書，足以生損害於
  公眾或他人者，處三年以下有期徒刑、拘役或五百元以下罰金。
附件：
福建金門地方法院檢察署檢察官起訴書　　　　　　　　九十三年度偵字第一五九號
　　被　　告　丁○○　男民國○○○年○月○○○日生
　　　　　　　　　　　國民身分證統一編號：Ｚ000000000號
　　　　　　　　　　　住金門縣金寧鄉安岐二十九號
　　　　　　　丙○○　女民國○○○年○月○日生
　　　　　　　　　　　國民身分證統一編號：Ｚ000000000號
　　　　　　　　　　　住金門縣金湖鎮瓊林七十一之一號
　　　　　　　甲○○　女民國○○○年○月○○○日生
　　　　　　　　　　　國民身分證統一編號：Ｚ000000000號
　　　　　　　　　　　住金門縣金湖鎮○○街九號
　　　　　　　乙○○　男民國○○○年○月○日生
　　　　　　　　　　　國民身分證統一編號：Ｚ000000000號
　　　　　　　　　　　住金門縣金湖鎮○○街九號
右列被告因偽造文書案件，已經偵查終結，認應提起公訴，茲將犯罪事實及證據並所
犯法條分敘如左：
　　犯罪事實
一、丁○○、丙○○二人為夫妻，於民國八十六年間，赴大陸投資設立福建霞浦重華
　　農業開發有限公司 (下稱重華公司)，分別擔任負責人及職員；甲○○則為重華
　　公司金門辦事處行政人員；乙○○則為嘉義縣台昇旅行社前任總經理。九十一年
　　八月間，政府依據「試辦金門馬祖與大陸地區通航實施辦法」，開放在經濟部投
　　資審議委員會登記有案之大陸福建地區台商負責人與所聘員工、配偶、直系血親
　　等，得向內政部大陸福建地區在投審會登記有案之台商及眷屬得申請一年多次入
　　出境證 (下稱金馬入出境證 )，由金馬地區經小三通中轉，往返台灣及大陸。因
　　台商藉此方式往返海峽兩岸，每趟約可減省新台幣（以下同）八千元之旅費，市
　　場反應熱烈，丁○○、丙○○、甲○○、乙○○四人認有機可趁，遂共同基於使
　　公務員核發不實入出境證之概括犯意聯絡，自九十一年十一月間起，以每件數千
　　元之價格，分別由丁○○、丙○○及乙○○在大陸福建地區及台灣等地招攬收件
　　，而蔡明憲等一百六十人 (詳如附表一所示 )亦明知不符合申請入出境證之資格
　　，為順利取得入出境證，仍分別與丁○○、丙○○、乙○○等人基於犯意連絡，
　　紛紛委託丁○○、丙○○、乙○○代為辦理。丁○○、丙○○、乙○○向蔡明憲
　　等人收件後，即由丁○○出具投審會公函、營業執照等資料，由丙○○交予甲○○，再由甲○○填寫申請書及在職證明書後，連同投審會公函與營業執照等資料
　　委由甲○○或乙○○持向內政部警政署入出境管理局金門辦事處提出申請，致不
　　知情之該管公務員核發不實之金馬入出境證，足以生損害於入出境管理局對於人
　　民入出境管理之正確性。嗣於九十二年十二月五日上午十時許，經警持搜索票於
　　金門縣金城鎮○○路二一一號甲○○住處扣得供申請入出境證所用之送件登記資
　　料二份、授權書一張、空白台商公司員工聘僱證明書五張及重華公司申請證件圖
　　章三個、重華公司營業執照一份 (圖章及營業執照已發還)。
二、案經法務部調查局福建省調查處移送偵辦。
　　證據並所犯法條
一、證據清單及待證事實
┌────────────────────┬───────────────┐
│　證據名稱　　　　　　　　　　　　　　　│　　待證事實　　　　　　　　　│
├────────────────────┼───────────────┤
│１被告丁○○、丙○○、甲○○、乙○○四人│全部犯罪事實。　　　　　　　　│
│　之自白。　　　　　　　　　　　　　　　│　　　　　　　　　　　　　　　│
├────────────────────┼───────────────┤
│２吳火山等一百六十人入出境證申請資料各一│同右　　　　　　　　　　　　　│
│　份。　　　　　　　　　　　　　　　　　│　　　　　　　　　　　　　　　│
├────────────────────┼───────────────┤
│３扣案登記資料二份、授權書一張、空白台商│同右　　　　　　　　　　　　　│
│　公司員工聘僱證明書五張。　　　　　　　│　　　　　　　　　　　　　　　│
├────────────────────┼───────────────┤
│４證人蔡明憲、許賢哲、趙金發、詹裕義四人│證人蔡明憲四人委託代辦入出境之│
│　之證詞。　　　　　　　　　　　　　　　│事實。　　　　　　　　　　　　│
└────────────────────┴───────────────┘
二、核被告四人所為，均係犯刑法第二百十六條、第二百十五條、第二百十四條等罪
　　嫌。被告四人多次犯行，時間緊接，所犯罪名相同，顯係出於概括之犯意，請依
　　連續犯論處，並加重其刑；另被告四人就上開犯行，有犯意聯絡及行為分擔，請
　　論以共同正犯，且所為上開二罪，有方法結果之牽連關係，請依牽連犯之規定從
　　一重處斷。扣案送件登記資料、授權書、空白台商公司員工聘僱證明書等物，均
　　供被告犯罪所用，且為被告所有，請依法宣告沒收。
三、申請人蔡明憲等一百六十人所涉共同偽造文書犯行，另行偵結，併此敘明。
四、依刑事訴訟法第二百五十一條第一項提公訴。
　　此　　　致
福建金門地方法院
中　　　華　　　民　　　國　　九十三　　年　　　五　　　月　　二十八　　日
　　　　　　　　　　　　　　　　　　　　　檢察官　莊　榮　松
本件正本證明與原本無異
　　　　　　　　　　　　　　　　　　　　　書記官　姚　智　敏
中　　　華　　　民　　　國　　九十三　　年　　　五　　　月　　二十八　　日
附錄所犯法條：
中華民國刑法第二百十六條：
行使第二百十條至第二百十五條之文書者，依偽造、變造文書或登載不實事項或使登
載不實事項之規定處斷。
中華民國刑法第二百十五條：
從事業務之人，明知為不實之事項，而登載於其業務上作成之文書，足以生損害於公
眾或他人者，處三年以下有期徒刑、拘役或五百元以下罰金。
中華民國刑法第二百十四條：
明知為不實之事項，而使公務員登載於職務上所掌之公文書，足以生損害於公眾或他
人者，處三年以下有期徒刑、拘役或五百元以下罰金。
